【裁判字號】    90,訴,374
【裁判日期】    901122
【裁判案由】    違反毒品危害防制條例
【裁判全文】
臺灣雲林地方法院刑事判決
    公  訴  人  臺灣雲林地方法院檢察署檢察官
    被      告  甲○○
右列被告因違反毒品危害防制條例案件，經檢察官提起公訴（九十年度毒偵緝字第一
○五號），及移送併辦（九十年毒偵字第一一九一號），本院判決如左：
    主  文
甲○○連續施用第壹級毒品，處有期徒刑玖月。
扣案之注射針筒壹支、空塑袋壹個及沾有血跡之衛生紙壹張均沒收。
    事  實
一、甲○○前於民國八十八年間，因施用第一級毒品海洛因案件，經依本院以八十八
    年度毒聲字第九○九號裁定送觀察、勒戒後，認無繼續施用毒品之傾向，而經臺
    灣雲林地方法院檢察署檢察官於八十八年十月二十六日，以八十八年度偵緝字第
    二一○號不起訴處分確定在案。詎甲○○竟不知悔改，於五年內復基於施用第一
    級毒品之概括犯意，自八十九年一月下旬某日起至九十年七月十日下午三時許止
    ，在臺北縣三峽鎮○○街九十一號二樓友人姚只國住處、雲林縣四湖鄉綽號「阿
    金」友人住處及嘉義縣朴子市○○路旁自小客車內等處，以將第一級毒品海洛因
    摻水置入針筒內注射血管之方式，連續施用第一級毒品海洛因多次，約二至三天
    施用一次。其先於八十九年二月二日下午二時十分許，在雲林縣虎尾鎮興南里仁
    愛新村一號雲林監獄參加受刑人懇親會，為警當場查獲，並於其身上扣得注射針
    筒一支、空塑膠袋一個及沾有血跡之衛生紙一張；復於八十九年二月十二日下午
    四時三十分許，在臺北縣三峽鎮○○街九十一號二樓友人住處為警查獲。經本院
    以八十九年度毒聲字第三○一號裁定送觀察、勒戒，惟甲○○未到案執行觀察、
    勒戒，為臺灣雲林地方法院檢察署發佈通緝，而於八十九年八月五日下午三時三
    十分許，在臺北縣三峽鎮○○街、民權路口為警通緝到案，經檢察官准予暫緩執
    行觀察、勒戒，又於九十年七月十二日下午六時許，在雲林縣北港鎮華勝里新興
    市場丁棟三一號為警通緝到案，經依前開裁定送觀察、勒戒後，認有繼續施用毒
    品傾向，復經依本院九十年度毒聲字第九一○號裁定令入戒治處所施以強制戒治
    一年。
二、案經雲林縣警察局虎尾分局報告及臺北市政府警察局中正第一分局報請臺灣板橋
    地方法院檢察署呈請臺灣高等法院檢察署檢察長核轉臺灣雲林地方法院檢察署檢
    察官偵查起訴暨雲林縣警察局北港分局報請該署檢察官偵查後移送併辦。
    理  由
一、右揭事實，業據被告甲○○於本院審理時坦白承認，且於八十九年二月二日、同
    年月十二日及九十年七月十二日，其三度為警查獲時所採尿液，經分別送請雲林
    縣衛生局、台北市立療養院檢驗結果，均呈嗎啡陽性反應（按施用第一級毒品海
    洛因者，其以嗎啡代謝排出於尿液中），分別有雲林縣警察局虎尾分局及北港分
    局查獲煙毒麻管嫌犯尿液送檢真實姓名對照表、雲林縣衛生局煙毒尿液檢驗成績
    書、台北市政府警察局中正第一分局八十九年二月移送煙毒麻醉藥品人犯尿液檢
    體編號對照表、台北市立療養院煙毒尿液檢驗報告書各一紙在卷可稽，復有注射
    針筒一支、空塑膠袋一個及沾有血跡之衛生紙一張扣案可資佐證，足徵被告之自
    白與事實相符而可採信；又被告前於八十八年間，因施用第一級毒品海洛因案件
    ，經本院裁定送觀察、勒戒後，認無繼續施用毒品傾向，業經臺灣雲林地方法院
    檢察署檢察官於八十八年十月二十六日為不起訴處分確定，有該署八十八年度偵
    緝字第二一○號不起訴處分書一份、臺灣雲林地方法院檢察署刑案資料查註紀錄
    表及本院被告全國前案紀錄表在卷可憑。被告於不起訴處分後五年內再犯本件毒
    品危害防制條例第十條之施用毒品罪，經依本院八十九年度毒聲字第三○一號裁
    定送觀察、勒戒後，認定有繼續施用毒品之傾向，亦有臺灣雲林看守所附設勒戒
    處所九十年八月一日雲所境總字第九七九號函送之有無繼續施用毒品傾向證明書
    附卷可參，從而，被告二犯施用毒品，並有繼續施用毒品傾向，事證明確，被告
    犯行洵堪認定。
二、查海洛因係毒品危害防制條例第二條第二項第一款所規定之第一級毒品，不得非
    法持有、施用。核被告甲○○所為，係犯毒品危害防制條例第十條第一項之施用
    第一級毒品罪。被告持有毒品進而施用，則其持有之低度行為為施用之高度行為
    所吸收，不另論罪。又被告先後多次施用第一級毒品行為，時間密接，犯罪構成
    要件相同，顯係基於概括犯意反覆為之，應依連續犯之規定，論以一罪，並依法
    加重其刑。爰審酌被告年紀尚輕，因心情不佳而施用毒品，及其前已有施用毒品
    犯行，既經觀察、勒戒為不起訴處分後，仍不知悔改，猶施用毒品不輟，暨其犯
    罪之目的、所生危害、施用毒品之期間與犯罪後坦承犯行，態度良好等一切情狀
    ，量處如主文所示之刑，以非懲儆。扣案之注射針筒一支、空塑袋一個及沾有血
    跡之衛生紙一張，為被告所有，且供其施用第一級毒品所用之物，業據被告供明
    在卷，應依刑法第三十八條第一項第二款規定宣告沒收。
三、本件係就被告自八十九年一月下旬某日起，至九十年七月十日止，連續施用第一
    級毒品海洛因之犯行予以論罪科刑，其中自八十九年一月下旬某日起至八十九年
    二月八日止施用海洛因多次之犯行，起訴書已有載明；其餘部分則係經檢察官移
    送併案審理（八十九年二月八日後至九十年七月十日止部分），此部分與公訴人
    起訴之部分，具有連續犯之裁判上一罪關係，已如前述，本院自得併予審究；至
    檢察官移送併辦意旨中另以被告自八十八年十一月間起至八十九年一月中旬止之
    期間，亦有施用第一級毒品海洛因之行為云云，惟此為被告所堅決否認，復查無
    任何證據證明被告於此期間確有施用海洛因之行為，是此部分事實不能證明，且
    此部分事實業經檢察官當庭撤回，爰不另為無罪之諭知，附此敘明。
據上論斷，應依刑事訴訟法第二百九十九條第一項前段，毒品危害防制條例第十條第
一項，刑法第十一條前段、第五十六條、第三十八條第一項第二款，判決如主文。
本案經檢察官施添寶到庭執行職務。
中      華      民      國      九十      年    十一    月    二十二    日
                                        臺灣雲林地方法院刑事第一庭
                                            法  官  廖  國  勝
右正本證明與原本無異。
如不服本判決，應於判決送達後十日內向本院提出上訴狀( 應附繕本 )。
                                            書記官  顏  錦  清
中      華      民      國      九十      年    十一    月    二十二    日
附錄本案論罪科刑法條全文：
毒品危害防制條例第十條：
施用第一級毒品者，處六月以上五年以下有期徒刑。
施用第二級毒品者，處三年以下有期徒刑。


司法院資訊處製作；財團法人民間司法改革基金會備份。
